臺灣臺北地方法院刑事判決
111年度審交易字第885號
公  訴  人  臺灣臺北地方檢察署檢察官
被      告  洪直營


上列被告因過失傷害案件，經檢察官提起公訴（111年度調偵字
第1877號），本院判決如下：
    主  文
本件公訴不受理。
    理  由
一、公訴意旨如附件起訴書所載。
二、告訴乃論之罪，告訴人於第一審辯論終結前得撤回其告訴，
    又告訴經撤回者，應諭知不受理之判決，刑事訴訟法第238
    條第1項、第303條第3款分別定有明文。
三、本件告訴人告訴被告過失傷害案件，起訴書認係觸犯刑法第
    284條前段之過失傷害罪，依刑法第287條前段之規定，須告
    訴乃論。茲據告訴人撤回告訴，依照首開說明，本件不經言
    詞辯論，逕為諭知不受理之判決。
據上論斷，應依刑事訴訟法第303條第3款、第307條判決如主文
本案經檢察官林達提起公訴。　
中　　華　　民　　國　　111 　年  　 12  　月　　 8 　日
　　　　　　　　　刑事第二十庭  法　官　洪英花
以上正本證明與原本無異。 
如不服本判決應於收受送達後20日內向本院提出上訴書狀，並應
敘述具體理由；其未敘述上訴理由者，應於上訴期間屆滿後20日
內向本院補提理由書（均須按他造當事人之人數附繕本）「切勿
逕送上級法院」。告訴人或被害人如對於本判決不服者，應具備
理由請求檢察官上訴，其上訴期間之計算係以檢察官收受判決正
本之日期為準。
因疫情而遲誤不變期間，得向法院聲請回復原狀。
                                書記官　洪啟瑞
中　　華　　民　　國　　111 　年  　 12  　月　   8 　日
附件：
臺灣臺北地方檢察署檢察官起訴書
                                   111年度調偵字第1877號
　　被　　　告　洪直營　男　58歲（民國00年0月00日生）
　　　　　　　　　　　　住○○市○○區○○街00巷00號3樓
　　　　　　　　　　　　國民身分證統一編號：Z000000000號
上列被告因過失傷害案件，已經偵查終結，認應提起公訴，茲將
犯罪事實及證據並所犯法條分敘如下：
　　　　犯罪事實
一、洪直營於民國110年5月7日9時15分許，駕駛車牌號碼000-00
    號營業小貨車（下稱C車）沿臺北市文山區興隆路2段東往西
    方向行駛，駛至興隆路2段203巷口前，應注意不得在交岔路
    口十公尺內臨時停車，而依當時情形，並無不能注意之情事
    ，竟在交岔路口十公尺內違規停車下貨，C車因而阻擋興隆
    路2段與興隆路2段203巷交岔路口之視線，適陳淑琴騎乘腳
    踏自行車（下稱A車）沿興隆路2段203巷北向東左轉興隆路2
    段，李靖為(所涉過失傷害罪嫌業經不起訴處分確定)騎乘EN
    P-8792號普通重型機車（下稱B車）沿興隆路2段東往西方向
    行駛，行至上開交岔路口，A車前車輪處與B車前車頭撞擊而
    肇事，陳淑琴因而人車倒地，受有眩暈症、左側顴骨複合體
    骨折、左側顏面骨及顴骨骨折、左側尺骨骨折、左側足踝骨
    開放性骨折、大腦簾硬膜下血腫及疑似腦震盪後症候群等傷
    害。
二、案經陳淑琴告訴暨臺北市政府警察局文山第二分局報告偵辦
    。
　　　　證據並所犯法條
一、證據清單及待證事實：
編號 證據名稱 待證事實 1 被告洪直營於警詢及偵查中之供述 承認於前揭時、地將C車停放於交岔路口十公尺內之路邊；但辯稱其臨停位置並非如警方現場圖所繪處所，實際上不會遮擋告訴人和同案被告李靖為會車之視線。 2 同案被告李靖為於警詢及偵查中之供述 供明於前揭時、地因C車臨停擋住視線，使騎乘之B車與告訴人陳淑琴騎乘之A車發生碰撞，告訴人受有傷害等事實。 3 告訴人陳淑琴於警詢及偵查中之指訴 於前揭時、地因C車臨停擋住視線，所以沒有看到左邊有B車過來等事實。 4 臺北市立萬芳醫院-委託財團法人臺北醫學大學辦理診斷證明書4份、臺北榮民總醫院診斷證明書1份、傷勢照片8張 證明告訴人受有眩暈症、左側顴骨複合體骨折、左側顏面骨及顴骨骨折、左側尺骨骨折、左側足踝骨開放性骨折、大腦簾硬膜下血腫及疑似腦震盪後症候群等傷害。 5 道路交通事故現場圖2張、道路交通事故談話紀錄表3份、道路交通事故調查報告（一）、（二）、道路交通事故當事人登記聯單各乙份、事故照片黏貼紀錄表所附照片18張及臺北市交通事件裁決所111年8月2日北市裁鑑字第1113133207號函文暨所附臺北市車輛行車事故鑑定會鑑定意見書乙份 證明告訴人騎乘A車支線道車不讓幹線道車先行為肇事主因；同案被告李靖為騎乘B車行經無號誌路口未減速慢行，作隨時停車之準備為肇事次因；被告駕駛C車在交岔路口十公尺停車為肇事次因之事實。 
二、核被告所為，係犯刑法第284條前段之過失傷害罪嫌。惟請
    審酌告訴人陳淑琴支線道車不讓幹線道車先行，且該處屬於
    民宅住居區域，路口處均應謹慎小心及注意對向來車，竟均
    未注意即貿然騎乘至路中心，其本身即為肇事主因，被告洪
    直營僅為肇事次因，請斟酌量刑。
三、依刑事訴訟法第251條第1項提起公訴。
　　此　致
臺灣臺北地方法院
中　　華　　民　　國　 111　　年　　9 　　月　　28　　日
　　　　　　　　　　　　　　　檢  察  官  林達
本件正本證明與原本無異
中　　華　　民　　國　 111　　年　　10　　月　　17　　日
                              書  記  官  黃郁婷

附錄本案所犯法條全文
中華民國刑法第284條
因過失傷害人者，處 1 年以下有期徒刑、拘役或 10 萬元以下
罰金；致重傷者，處 3 年以下有期徒刑、拘役或 30 萬元以下
罰金。